【裁判字號】    99,撤緩,289
【裁判日期】    991116
【裁判案由】    聲請撤銷緩刑
【裁判全文】
臺灣板橋地方法院刑事裁定             99年度撤緩字第289號
聲  請  人  臺灣板橋地方法院檢察署檢察官
受  刑  人  甲○○
上列聲請人因受刑人犯重傷害案件，聲請撤銷緩刑之宣告（99年
度執聲字第3612號），本院裁定如下：
    主  文
聲請駁回。
    理  由
一、聲請意旨略以：受刑人甲○○因犯重傷害案件，經本院於民
    國96年12月18日以96年度少訴字第18號判處有期徒刑2 年6
    月，減為有期徒刑1 年3 月，緩刑4 年，於97年1 月14日確
    定在案。竟於緩刑期內之98年11月24日至99年4 月20日間之
    某時許，在不詳地點，另犯幫助詐欺取財罪（聲請書誤載為
    詐欺取財罪），經本院於99年8 月23日以99年度簡字第6416
    號判處罰金新臺幣（下同）4 千元，並於99年9 月20日確定
    。核受刑人所為，已合於刑法第75條之1 第1 項第2 款所定
    撤銷緩刑宣告之原因，爰依刑事訴訟法第476 條規定聲請撤
    銷其緩刑之宣告等語。
二、按刑法第75條之1 第1 項第2 款規定：「受緩刑之宣告而有
    下列情形之一，足認原宣告之緩刑難收其預期效果，而有執
    行刑罰之必要者，得撤銷其宣告：‧‧‧二、緩刑內因故意
    犯他罪，而在緩刑期內受得易科罰金之有期徒刑、拘役或罰
    金之宣告確定者。」考其立法意旨略以，關於緩刑之撤銷，
    現行法第75條第1 項固已設有2 款應撤銷之原因；至得撤銷
    緩刑之原因，則僅於保安處分章內第93條第3 項與撤銷假釋
    合併加以規定，體例上不相連貫，實用上亦欠彈性，爰參酌
    德國及奧地利現行立法例增訂得撤銷緩刑之原因，其中，現
    行關於緩刑前或緩刑期間故意犯他罪，而在緩刑期內受得易
    科罰金之有期徒刑之宣告者，列為應撤銷緩刑之事由，因認
    過於嚴苛，而排除第75條應撤銷緩刑之事由，移列至得撤銷
    緩刑事由，俾使法官依被告再犯情節，而裁量是否撤銷先前
    緩刑之宣告。其次，如有前開事由，但判決宣告拘役、罰金
    時，可見行為人仍未見悔悟，有列為得撤銷緩刑之事由，以
    資彈性適用，爰於第1 項第1 款、第2 款增定之；且本條採
    用裁量撤銷主義，賦予法院撤銷與否之權限，特於第1 項規
    定實質要件為「足認原宣告之緩刑難收其預期效果，而有執
    行刑罰之必要」，供作審認之標準。亦即於「得」撤銷緩刑
    之情形，法官應依職權本於合目的性之裁量，妥適審酌被告
    所犯前後數罪間，關於法益侵害之性質、再犯之原因、違反
    法規範之情節是否重大、被告主觀犯意所顯現之惡性及其反
    社會性等情，是否已使前案原為促使惡性輕微之被告或偶發
    犯、初犯改過自新而宣告之緩刑，已難收其預期之效果，而
    確有執行刑罰之必要，此與刑法第75條第1 項所定2 款要件
    有一具備，即毋庸再行審酌其他情狀，應逕予撤銷緩刑之情
    形不同，合先敘明。
三、經查受刑人因犯重傷害案件，前經本院於96年12月18日以96
    年度少訴字第18號判處有期徒刑2 年6 月，減為有期徒刑1
    年3 月，緩刑4 年，於97年1 月14日確定，其緩刑期間自97
    年1 月14日起至101 年1 月13日止。詎受刑人再於緩刑期間
    內之98年11月24日至99年4 月20日間之某時許，在不詳地點
    ，將其所有之郵局帳戶、提款卡（含密碼）交付年籍不詳之
    人使用作為詐欺取財之工具，嗣該年籍不詳之人意圖為自己
    不法之所有，於99年4 月20日前某時，刊登不實訊息致被害
    人陷於錯誤而於99年4 月20日11時9 分許匯款至受刑人之帳
    戶，而係犯幫助詐欺取財罪，經本院於99年8 月23日以99年
    度簡字第6416號判處罰金4 千元，並於99年9 月20日確定等
    情，有上揭刑事判決及臺灣高等法院被告前案紀錄表等件附
    卷可稽，則受刑人於緩刑期內更故意犯他罪，而於緩刑期內
    受罰金宣告確定之情形，應堪以認定。惟依前開規定說明，
    可知緩刑期內因故意犯他罪，而在緩刑期內受得易科罰金之
    有期徒刑、拘役或罰金之宣告確定者，原則上不得撤銷緩刑
    ，僅於例外情形，足認原宣告之緩刑難收其預期效果時，而
    有執行刑罰之必要者為限，始得依前開規定撤銷其所受之緩
    刑宣告。本件聲請人除提出上揭2 案之刑事判決外，並未於
    聲請書內書明受刑人有何非予執行刑罰，否則難收其預期效
    果之具體事實，並提出相關事證以證之；再查受刑人之前案
    係因犯重傷害案件，經法院予以緩刑處遇，於緩刑期內犯後
    案之幫助詐欺取財罪，並從輕判處罰金，有前開案件判決正
    本附卷可憑，其得獲罰金之宣告，亦難遽指此部分犯行犯罪
    情節重大，而有未能悔悟自新之表徵，佐以受刑人再犯案件
    與上開宣告緩刑案件，2 案之犯罪型態、原因、侵害法益及
    社會危害程度並不相同，尚難僅因其後另犯幫助詐欺取財罪
    ，即遽認已達無從期待其能悔改警惕，而有一再危害社會疑
    慮之嚴重程度。是依卷內資料所示，尚無事證足認受刑人有
    何前揭非予執行刑罰，否則難收其預期效果之情狀，故認本
    件聲請為無理由，應予駁回。
四、依刑事訴訟法第220 條，裁定如主文。
中    華    民    國    99    年    11    月    16    日
                  刑事第三庭    法  官  連雅婷
以上正本證明與原本無異。
如不服本裁定，應於裁定送達後5 日內向本院提出抗告狀。
                                書記官  郭晉良
中    華    民    國    99    年    11    月    16    日

司法院資訊處製作；財團法人民間司法改革基金會備份。
